Pedro RIOS MACIAS

08917, Badalona (Barcelona) Tel +34 678 99 53 25

Email <u>riosmacias@gmail.com</u> web <u>cvpedrorios.netlify.app</u>

Carnet de conducir A, B

Dispongo de Coche y Moto para desplazamiento



Consultas (Querys) en SQL tando desde la consola de SQL Server como PhpMyAdmin También he generado rutinas en Java y PHP para ejecutar Querys de SQL. Tengo conocimeinto de la plataforma .NET VisualCode 2022 y experiencia en , programación C#.

Conocimiento de entorno Office 365 Cloud and Desktop y Libre office.

ESTUDIOS

2020	SEPE-fesmcugt Curso de Desarrollo Web JSP, Servlet, Strut, Spring JDBC, Hibernate. (On-Line)
2019	UOC Curso de Desarrollo Back end en PHP, Drupal, Codeignter, Laravel
2018	Curso SEO-SEM, Posicionamiento Web, Robots, Google Ads. Centro de Estudios Tálde Formación, Carrer Valencia, 451, 08013 Barcelona
2017	Grado Superior Desarrollo Aplicaciones WEB Front End / Back End Centro de Estudios NetMind, Carrer Almogávares, 123, 08018 Barcelona
	Desarrollo Aplicaciones Java Centro de Estudios Tálde Formación, Carrer Valencia, 451, 08013 Barcelona
2014-2016	Desarrollo Java, Programación Android, XML CEPI-BASE, Carrer Balmes, 114, 08008 Barcelona
1990	FP-II Informática de Gestión Centro de Estudios Roca. Avd. Meridiana 263, 08027 Barcelona
IDIOMAS	Catalán y Español Nativos Inglés Conocimientos B1>B2

EXPERIENCIA LABORAL

2020



Técnico Informático

Consultas Oracle (SQL)

Ofimática, Instalación y mantenimiento de PC `S i Redes

Diseño y Mantenimiento WEB.

Atención al Usuario (HelpDesk)

Instalación estaciones Teletrabajo, Helpdesk Uusarios Teletrabajo.

Herramientas de diseño y Fotografia Digital.

2019



Desarrollo Aplicaciones Front-End Back-End

Retoque fotografico. Photoshop

Diseño Web. Bootstrap, WordPress

Desarrollo con. HTML5, CSS, Java Script, snowpack, PHP, SQL, XML, Java.



Desarrollo en Java, SCRIPT BASH

2018

DEC de la "Caixa" Desarrollo y Mantenimiento de los proyectos existentes Lenguajes de programación: Java, Script Bash

Herramientas. Eclipse, SVN, GitHub

2014-2016



Soporte y Desarrollo

Help Desk usuarios Insitu y Modo Remoto Maquetación de equipo informáticos Colaboración en distintos proyectos de programación Java, HTML, CSS, JS, PHP, MySql, Linux Centos. Montaje de Servidores y cabinas de Discos



Coordinador Operaciones IBM

2010-2014

Coordinador Equipo Operadores 24x7

Implementación de horarios y turnos de trabajo

Monitorización de redes con Nagios.

Desarrollo e implementación de procedimientos habituales de trabajos.

Diseño de Aplicaciones en Access para distintos clientes.

Control de Acceso CPD

COMPETENCIAS



Información obtenia de los servicios de competencia de BARCELONA ACTIVA